---
title: "LBB-Regression_Chris"
author: "annomitty"
date: "8/29/2021"
output: html_document
---

```{r setup, include=FALSE}
knitr::opts_chunk$set(echo = TRUE)
```

Call Library yang dibutuhkan.
```{r}
library(dplyr)
library(ggplot2)
library(GGally)
```

To Read Data.
```{r}
admision_raw <- read.csv("Admission_Predict.csv")
admision_new <- read.csv("Admission_Predict_Ver1.1.csv")
str(admision_raw)
str(admision_new)
```
dari data diatas yang menjadi target adalah Chance.of.Admit.

Tahap pertama adalah untuk mengetahui korelasi masing-masing predictor terhadap target.

```{r}
ggcorr(admision_raw, label=T)
```
berdasarkan "ggcorr" diketahui bahwa seluruh predictor, memilih korelasi yang relatif tinggi terhadap target.
pembuatan linear regression ini, akan dibuat dengan menggunakan metode stepwise,
dicoba dengan 3 cara untuk mendapatkan formula yang nilai rsquared terbaik.
- backward, forward, dan both.

```{r}
model_all <- lm(Chance.of.Admit ~ ., data=admision_raw)
model_none <- lm(Chance.of.Admit ~ 1, data=admision_raw)
model_backward <- step(object = model_all, direction = "backward")
model_forward <- step(object = model_none, 
                  scope = list(lower = model_none, upper = model_all), 
                  direction = "forward")
model_both <- step(object = model_none, 
                  scope = list(lower = model_none, upper = model_all), 
                  direction = "both")
```

Pengetesan validasi dari ketiga model dengan menggunakan R Squared.

```{r}
summary(model_backward)
summary(model_forward)
summary(model_both)
```

```{r}
summary(model_backward)$adj.r.squared
summary(model_forward)$adj.r.squared
summary(model_both)$adj.r.squared
```
Berdasarkan RSquared ketiga model tersebut memiliki value yang sama, di 0.815, oleh karena itu akan dilanjutkan dengan menentukan MAPE.
Membuat Prediction untuk ke-3 model diatas.

```{r}
predict_model_backward <- predict(model_backward, newdata = admision_raw)
predict_model_forward <- predict(model_forward, newdata = admision_raw)
predict_model_both <- predict(model_both, newdata = admision_raw)

MAPE(predict_model_backward, admision_raw$Chance.of.Admit)*100
MAPE(predict_model_forward, admision_raw$Chance.of.Admit)*100
MAPE(predict_model_both, admision_raw$Chance.of.Admit)*100
```
Evaluasi dari ke-3 model dengan menggunakan Adj.squared dan MAP menghasilakn nilai yang sama, untuk convenience yang dipilih adalah model both.
berikut adalah plot dari model_both, dengan expectasi error sebesar 7.13%

